臺灣桃園地方法院刑事判決　　　　　　　100年度易字第845號
公　訴　人　臺灣桃園地方法院檢察署檢察官
被　　　告　夏乾隆
上列被告因竊盜案件，經檢察官提起公訴（99年度偵字第20984
號），嗣於本院準備程序進行中，被告就被訴事實為有罪之陳述
，經本院告知簡式審判程序意旨，並聽取公訴人及被告之意見後
，本院合議庭裁定改由受命法官獨任依簡式審判程序審理，並判
決如下：
   主       文
夏乾隆毀壞門扇竊盜，處有期徒刑柒月。
    事      實
一、夏乾隆意圖為自己不法之所有，基於竊盜之犯意，於民國99
    年6 月1 日某時許，以徒手方式毀壞劉志盈位於桃園縣復興
    鄉○○村○○段329 地號無人居住之工寮大門後，進入工寮
    內徒手竊取割草機及鍊鋸各1 臺，得手後隨即放置於其所駕
    駛，車牌號碼9N-7731 號之自用小客車內，嗣於同日晚間8
    時20分許，夏乾隆駕車搭載不知前情之徐美嬌（另為不起訴
    處分）行經桃園縣復興鄉桃119 線9 公里處時，經警攔停盤
    查，並扣得上開割草機及鍊鋸各1 臺後，始悉上情。
二、案經桃園縣政府警察局大溪分局報請臺灣桃園地方法院檢察
    署檢察官偵查起訴。
    理      由
一、本案被告所犯係死刑、無期徒刑、最輕本刑為三年以上有期
    徒刑以外之罪，其於準備程序中就被訴事實為有罪之陳述，
    經本院告知簡式審判程序之旨，並聽取公訴人、被告之意見
    後，爰依刑事訴訟法第273 條之1 第1 項規定合議裁定由受
    命法官獨任進行簡式審判程序，合先敘明。
二、上揭犯罪事實，業據被告夏乾隆於本院審理時坦承不諱，並
    有證人徐美嬌、劉志盈於偵查中證述在卷，並有贓物領據1
    紙、照片6 張附卷可稽，是被告之自白應與事實相符，堪予
    採信。本件事證明確，被告犯行洵堪認定，應依法論科。
三、新舊法比較：被告於犯罪後，刑法第321 條第1 項業於100
    年1 月26日修正公布，於100 年1 月28日生效施行。按行為
    後法律有變更者，適用行為時之法律，但行為後之法律有利
    於行為人者，適用最有利於行為人之法律，刑法第2 條第1
    項訂有明文。又修正前之刑法第321 條第1 項原規定：「犯
    竊盜罪而有左列情形之一者，處6 月以上、5 年以下有期徒
    刑：一、於夜間侵入住宅或有人居住之建築物、船艦或隱匿
    其內而犯之者。二、毀越門扇、牆垣或其他安全設備而犯之
    者。三、攜帶兇器而犯之者。四、結夥三人以上而犯之者。
    五、乘火災、水災或其他災害之際而犯之者。六、在車站或
    埠頭而犯之者。」；而修正後刑法第321 條第1 項則規定：
    「犯竊盜罪而有下列情形之一者，處6 月以上、5 年以下有
    期徒刑，得併科新臺幣十萬元以下罰金：一、侵入住宅或有
    人居住之建築物、船艦或隱匿其內而犯之者。二、毀越門扇
    、牆垣或其他安全設備而犯之者。三、攜帶兇器而犯之者。
    四、結夥三人以上而犯之者。五、乘火災、水災或其他災害
    之際而犯之者。六、在車站、埠頭、航空站或其他供水、陸
    、空公眾運輸之舟、車、航空機內而犯之者。」，比較修正
    前後關於刑法第321 條第1 項之規定，修正後之刑法第321
    條第1 項於第1 款刪除「於夜間」之文字；於第6 款增加「
    在航空站或其他供水、陸、空公眾運輸之舟、車、航空機內
    」之文字，擴大加重竊盜罪之適用範圍，使部分修正前原應
    適用普通竊盜罪論罪科刑之情形，於修正後改論以加重竊盜
    罪論罪科刑，並增加得併科罰金新臺幣10萬元之規定，解釋
    上自應以修正前之規定對被告較有利，而依刑法第2 條第1
    項前段規定，適用行為時之法律即修正前刑法第321 條第1
    項第2 款規定論處。
四、按刑法第321 第1 項第2 款之「門扇」專指門戶而言，而所
    謂「其他安全設備」，指門扇牆垣以外，依通常觀念足認防
    盜之一切設備而言，如門鎖、窗戶等，最高法院著有45年台
    上字第1443號、55年台上字第547 號判例意旨可資參照。查
    被告於本院準備程序時供述: 當時工寮門鎖先前已經被人家
    破壞過了，門就已經快壞了，伊就用手用力一推還是一拉，
    伊有點忘記了，再用腳踹，門就開了等語，可知本件工寮門
    鎖已遭他人破壞，被告並非破壞門鎖而係毀壞門扇進入無人
    居住之工寮，是核被告所為，係犯修正前刑法第321 條第1
    項第2 款之毀壞門扇竊盜罪。爰審酌被告毀壞門扇侵入無人
    居住之工寮內恣意竊取他人之物，所為不該，惟所竊得之財
    物價值非鉅，且被告犯後終能坦承犯行，竊得之物業以返還
    被害人，本件竊盜之行為手段等一切情狀，量處如主文所示
    之刑，以示懲儆。
據上論斷，應依刑事訴訟法第273 條之1 第1 項、第299 條第1
項前段，修正前刑法第321 條第1 項第2 款、刑法第2 條第1 項
前段，判決如主文。
本案經檢察官陳詩詩到庭執行職務。
中    華    民    國   100    年    12    月    30    日
                  刑事第十庭       法  官  李麗珍
以上正本證明與原本無異。
如不服本判決應於收受判決後10日內向本院提出上訴書狀，並應
敘述具體理由。其未敘述上訴理由者，應於上訴期間屆滿後20日
內向本院補提理由書(均須按他造當事人之人數附繕本)「切勿逕
送上級法院」。
                                    書記官  劉家蕙
中    華    民    國   100    年    12    月    30    日
附錄本件論罪科刑所依據之法條
中華民國刑法第321 條（加重竊盜罪）
犯竊盜罪而有下列情形之一者，處6 月以上、5 年以下有期徒刑
，得併科新臺幣10萬元以下罰金：
一、侵入住宅或有人居住之建築物、船艦或隱匿其內而犯之者。
二、毀越門扇、牆垣或其他安全設備而犯之者。
三、攜帶兇器而犯之者。
四、結夥三人以上而犯之者。
五、乘火災、水災或其他災害之際而犯之者。
六、在車站、埠頭、航空站或其他供水、陸、空公眾運輸之舟、
    車、航空機內而犯之者。
前項之未遂犯罰之。